# 请教关于商业承兑汇票贴现过程中的风险转移判断问题

提问人：lilylei 时间：2015-12-07 16:17:19
最近遇到这样一个情况：外部客户单位A在其集团内的B财务公司开具了一张商业承兑汇票，A和B是受同一母公司控制的。我公司收到A的商业承兑汇票后，在B财务公司进行了贴现。由于A与B是关联企业，这样情况下，我在进行账务处理时，是否可以判定该贴现业务的“风险和报酬实质上已转移”，是否可以不做短期借款处理，直接减少我的应收票据？

回答人：chenyiwei
个人理解，A与B是关联企业的事实，不应影响对商业承兑汇票贴现中是否转移了风险和报酬的判断。并不会因为A和B是关联方就导致在A不能付款的情况下B不能向你公司追索。